【裁判字號】    98,上訴,810
【裁判日期】    980325
【裁判案由】    毒品危害防制條例
【裁判全文】
臺灣高等法院刑事判決                 98年度上訴字第810號
上  訴  人  臺灣士林地方法院檢察署檢察官
被      告  甲○○
                    （現於臺灣臺北監獄臺北分監執行中）
上列上訴人因被告違反毒品危害防制條例案件，不服臺灣士林地
方法院97年度審訴字第306 號，中華民國98年1 月12日第一審判
決（起訴案號：臺灣士林地方法院檢察署97年度毒偵字第2162號
），提起上訴，本院判決如下：
    主  文
上訴駁回。
    事  實
一、甲○○前於民國（下同）95年間，因施用毒品案件，經送觀
    察、勒戒後，因認無繼續施用毒品之傾向，於95年5 月8 日
    釋放出所，並經臺灣板橋地方法院檢察署檢察官以95年度毒
    偵字第2652號為不起訴處分確定；又於95年間，因施用毒品
    案件，經臺灣板橋地方法院以95年度訴字第3131號判決分別
    判處有期徒刑7 月、3 月，應執行有期徒刑9 月確定；復於
    96 年 間，因施用毒品案件，經臺灣板橋地方法院以96年度
    訴字第2114號判決判處有期徒刑6 月、4 月，經減刑為有期
    徒刑3 月、2 月，應執行有期徒刑4 月確定，經接續執行，
    而於97年1 月31日縮刑期滿執行完畢。詎其猶不知悔改，於
    前案觀察、勒戒執行完畢釋放後5 年內，復基於施用第一級
    毒品海洛因及第二級毒品甲基安非他命之犯意，先後於97年
    10 月12 日下午6 時許，在臺北市○○路綽號「二齒」姓名
    年籍不詳之友人住處，先以將甲基安非他命置於吸食器內燒
    烤吸食之方式，施用第二級毒品甲基安非他命1 次，繼而以
    將海洛因摻入香菸內吸食之方式，施用第一級毒品海洛因1
    次，嗣於97年10月14日凌晨2 時10分許，為警在臺北市大同
    區○○○路與民權西路口查獲，並扣得第一級毒品海洛因3
    包（總毛重1.78公克、總淨重1.18公克）及第二級毒品甲基
    安非他命1 包（毛重0.16公克、淨重0.04公克），經採集其
    尿液送驗，始悉上情。
二、案經臺北市政府警察局大同分局報請臺灣士林地方法院檢察
    署檢察官偵查起訴。
    理  由
一、上開事實，業據被告於警詢及偵審中均坦承不諱，且被告為
    警查獲後，經採集其尿液送檢驗，確呈嗎啡及甲基安非他命
    陽性反應等情，有臺灣尖端先進生技醫藥股份有限公司97年
    10月22日濫用藥物檢驗報告1 紙在卷可稽，又扣案之結晶及
    白色粉末經鑑定結果，確含有毒品海洛因及甲基安非他命等
    情，亦有臺北市政府警察局保安警察大隊毒品初步鑑驗報告
    單1 紙附卷可憑，足認被告之自白與事實相符，可以採信。
    本件事證明確，被告犯行洵堪認定，應依法論科。
二、核被告所為，係犯毒品危害防制條例第10條第1 項之施用第
    一級毒品罪、及同條第2 項之施用第二級毒品罪。被告持有
    第一級毒品海洛因及第二級毒品甲基安非他命並進而施用，
    持有毒品之低度行為，應為施用毒品之高度行為所吸收，不
    另論罪。又被告有事實欄所載犯罪科刑執行情形，有本院被
    告前案紀錄表在卷可按，其於有期徒刑執行完畢5 年內，故
    意再犯本件之罪，為累犯，應依法加重其刑。被告所犯上開
    2 罪，犯意各別、行為互異，應依法論科。
三、原審認被告罪證明確，因而依毒品危害防制條例第10條第1
    項、第2 項、第18條第1 項前段，刑法第11條、第47條第1
    項、第51條第5 款之規定，並審酌被告前有多次施用毒品前
    科，經觀察勒戒之治療、起訴之程序，仍再犯本件施用毒品
    之犯行，顯見其戒除毒癮意志不堅，惟念及被告自幼家庭不
    健全，因誤交損友而染上毒癮，及其於審理時坦承犯行，及
    表明出監後不再施用毒品，渴望回歸社會正常生活，又其前
    施用毒品案件均經減刑，被告對於前案刑罰感受程度尚非強
    烈，其施用毒品僅戕害己身之健康，本次實不宜大幅加重其
    刑責，因認公訴人對被告施用第一級毒品部分求處有期徒刑
    1 年；施用第二級毒品部分求處有期徒刑6 月稍嫌過重，分
    別量處如被告有期徒刑7 月（第一級毒品部分）、5 月（第
    二級毒品部分），並定應執行刑有期徒刑10月。另以扣案之
    第一級毒品海洛因3 包及第二級毒品甲基安非他命1 包，分
    別為查獲之第一級及第二級毒品，不問屬於被告與否，均應
    依毒品危害防制條例第18條第1 項前段之規定宣告沒收銷燬
    。其認事用法，並無違誤，量刑亦稱妥適。檢察官上訴意旨
    ，認被告前有多次施用第一級毒品之前科紀錄，分別經法院
    判決處有期徒刑7 月、6 月、8 月確定，其再犯本件施用毒
    品犯行，實難見其有悔改之態度及戒除毒癮之決心，原審法
    院僅判處被告有期徒刑7 月之輕刑，非但不足以矯正其犯行
    ，尚易啟其僥倖再犯之心，其量刑顯非妥適云云，就原審法
    院適法範圍裁量權之行使為爭執，並無理由，應予駁回。
據上論斷，應依刑事訴訟法第368 條，判決如主文。
本案經檢察官張熙懷到庭執行職務。
中    華    民    國    98    年    3     月    25    日
                  刑事第十四庭審判長法  官  陳志洋
                                    法  官  梁耀鑌
                                    法  官  謝靜恒
以上正本證明與原本無異。
施用第一級毒品部分如不服本判決，應於收受送達後10日內向本
院提出上訴書狀，其未敘述上訴之理由者並得於提起上訴後10日
內向本院補提理由書（均須按他造當事人之人數附繕本）「切勿
逕送上級法院」。
其餘部分不得上訴。
                                    書記官  陳珮茹
中    華    民    國    98    年    3     月    25    日
附錄：本案論罪科刑法條全文
毒品危害防制條例第10條
施用第一級毒品者，處 6 月以上 5 年以下有期徒刑。
施用第二級毒品者，處3 年以下有期徒刑。


司法院資訊處製作；財團法人民間司法改革基金會備份。
